臺灣高雄地方法院民事裁定
111年度小上字第93號
上  訴  人  許蕙繹    住○○市○○區○○路000號2樓


被上訴人    溫莎堡社區管理委員會

法定代理人  郭瑋明  
上列當事人間請求給付管理費事件，上訴人對於民國111年7月26
日本院高雄簡易庭111年度雄小字第1111號第一審判決提起上訴
，本院裁定如下：
    主  文
上訴駁回。
第二審訴訟費用新臺幣壹仟伍佰元由上訴人負擔。
    理  由
一、上訴意旨略以：原審判決認被上訴人在大樓設立公司並實際
    營運增加大樓管理負擔，因而經區分所有權人會議決議調高
    管理費，並無違反比例原則或平等原則云云。惟原審既已認
    定上訴人之公司員工遭被上訴人禁止使用公設，代表縱然上
    訴人在大樓設立公司，因員工無從使用公設自無增加大樓負
    擔，從而依原審標準，當不應調高上訴人之管理費，但原審
    卻認定被上訴人所為未違反平等及比例原則，顯然自相矛盾
    ，而有民事訴訟法第469條第6款之「判決理由矛盾」之當然
    違背法令事由。另上訴人在原審也提出同樣在大樓經營商業
    行為之其他4家公司，該4家公司相於上訴人是可以使用公設
    ，但管理費卻未調高，上訴人員工遭禁止使用公設但管理費
    卻被調高，而原審判決對於上訴人該部分之主張均未交代為
    何不採之原因，顯亦有民事訴訟法第469條第6款之「判決不
    備理由」之當然違背法令，爰依民事訴訟法第436條之24規
    定提起上訴，並聲明：㈠原判決廢棄。㈡被上訴人於原審之訴
    駁回。
二、按對於小額程序之第一審裁判之上訴或抗告，非以其違背法
    令為理由，不得為之，民事訴訟法第436 條之24第2項定有
    明文。而所謂違背法令，依同法第436條之32準用同法第468
     條、第469 條第1 款至第5 款規定，係指判決不適用法規
    或適用不當者，以及(一)判決法院之組織不合法。(二)依法
    律或裁判應迴避之法官參與裁判者。(三) 法院於權限之有
    無辨別不當或違背專屬管轄之規定者。(四)當事人於訴訟未
    經合法代理者。(五)違背言詞辯論公開之規定者而言。故小
    額事件之上訴程序不得以民事訴訟法第469 條第6款之判決
    不備理由或理由矛盾為理由指摘原判決違背法令。是於小額
    事件中所謂違背法令，並不包含認定事實錯誤、取捨證據不
    當或就當事人提出之事實或證據疏於調查或漏未斟酌之判決
    不備理由情形。另依民事訴訟法第436 條之32第2 項準用同
    法第471 條第1 項之上訴第三審之規定，小額訴訟程序之上
    訴人若未於提起上訴後20日內提出如上所述之合法上訴理由
    書於第二審法院，第二審法院無庸命其補正，即得依同法第
    436 條之32第2 項準用同法第444 條第1 項前段之規定，逕
    以裁定駁回之。
三、經查，上訴人所指原審判決違背法令之民事訴訟法第469條
    第6款規定，並非小額事件之上訴程序所得主張之違背法令
    事由，已如前述，上訴人執此規定指謫原審違背法令，其上
    訴自不合法。上訴人所陳無非係就其於原審所主張及原審業
    已論斷之事實及證據內容再為爭執，或補充、延續其於原審
    之攻擊防禦方法，除前述不得以判決理由矛盾、或不備理由
    作為上訴理由外，亦未具體指出原審判決有何其他違背法令
    情事，或原審判決有何不適用法規或適用法規不當之法規條
    項或其內容，是上訴人本件上訴，難謂已合法表明上訴理由
    ，其上訴即不合法，應予駁回。
四、末按於小額訴訟之上訴程序，法院為訴訟費用之裁判時，應
    確定其費用額，民事訴訟法第436 條之19第1 項、第436 條
    之32第1 項規定甚明。本件第二審裁判費用應由上訴人負擔
    ，故上訴人所支出之第二審裁判費用新臺幣1,500 元，自應
    由上訴人負擔。
五、據上論結，本件上訴為不合法，依民事訴訟法第436 條之32
    第1 項、第2 項、第436 條之19第1 項、第444 條第1 項前
    段、第95條、第78條，裁定如主文。
中　　華　　民　　國　　111 　年　　10　　月　　31　　日
                  民事第三庭  審判長法  官  高瑞聰

                                    法  官  黃姿育

                                    法  官  鄭珮玟 
以上正本係照原本作成。
本裁定不得抗告。　　　　　　　　　　　　　　　　　　
中　　華　　民　　國　　111 　年　　10　　月　　31　　日
                                    書記官  張傑琦